【裁判字號】    98,抗,155
【裁判日期】    980624
【裁判案由】    假扣押
【裁判全文】
臺灣高等法院高雄分院民事裁定           98年度抗字第155號
抗  告  人    臺灣中小企業銀行股份有限公司
法定代理人    丙○○
代  理  人    丁○○
相  對  人    尚均企業有限公司
兼法定代理人  甲○○
相  對  人    乙○○
上列抗告人因與相對人尚均企業有限公司等3 人間假扣押事件，
對於民國98年5月15日臺灣高雄地方法院98年度裁全字第2390號
所為裁定提起抗告，本院裁定如下：
    主  文
原裁定廢棄。
抗告人以新臺幣貳拾萬元或等值中央政府建設公債或中央政府重
大交通建設公債為相對人供擔保後，得對相對人之財產在新臺幣
陸拾萬元之範圍內為假扣押；相對人如為抗告人供擔保金新臺幣
陸拾萬元，得免為或撤銷假扣押。
聲請及抗告訴訟費用由相對人連帶負擔。
    理  由
一、按「請求及假扣押之原因，應釋明之；前項釋明如有不足，
    而債權人陳明願供擔保或法院認為適當者，法院得定相當之
    擔保，命供擔保後為假扣押，民事訴訟法第五百二十六條第
    一項、第二項定有明文。所謂假扣押之原因，係指對債務人
    有日後不能強制執行或甚難執行之虞或應在外國為強制執行
    者而言，此觀同法第五百二十三條規定即明」。本件抗告人
    主張相對人尚均企業有限公司（下稱尚均公司）於民國95年
    9 月22日以相對人甲○○、乙○○為連帶保証人，向抗告人
    借款110 萬元，迄97年11月24日尚欠66萬9023元未還，抗告
    自98年2 月23日向尚均公司、甲○○及陳詣催告清償，提出
    借據、繳款明細及催告通知書附卷（原審卷六至十頁），足
    認抗告人就請求之原因已為釋明。又尚均公司於97年12 月5
    日被列為拒絕往來戶，抗告人多次以電話向法定代理人甲○
    ○催繳，甲○○於97年12月12日稱將出售房屋，嗣則時稱無
    法繳息、繳息困難、或無人應答，甲○○在抗告人銀行、台
    新銀行及慶豐銀行有長、中期借款，且另筆（非本件）向抗
    告人抵押借款210 萬元部分，迄97年12月10日起即未繳納本
    息，尚欠192 萬3103元，另欠信用卡款9 萬餘元；乙○○部
    分則乙○○於多家金融機構信用貸款金額達141 萬元，於尚
    均公司未繳納本息，抗告人多次打電話均無人接聽，有抗告
    人提出之票據交換所拒絕往來戶公告日資料、電話催繳紀錄
    單、電話催繳紀錄單、財團法人金融聯合徵信中心資料、財
    團法人中小企業信用保証基金債權管理部98年3 月5 日催
    收字第7013127 號函、97年12月22日催收字第7077016 號
    函、催收紀錄、電話催繳紀錄單、甲○○抵押貸款、信用卡
    卡款繳款紀錄、他項權利証明書、抵押權設定契約書、貸款
    契約（原審卷十一至廿頁、廿七至卅四頁、四十至四七頁、
    本院卷十三至廿三頁）附卷，堪認抗告人已就假扣押之原因
    亦有所釋明，雖該釋明尚未完足，但抗告人並陳明願供擔保
    以補釋明之不足，則法院自得定相當之擔保，命供擔保後為
    假扣押。原裁定將甲○○另筆抵押借款誤為本件，而以抗告
    人未就抵押物之價值為具體釋明，難認抗告人已就抵押物不
    足供其債權全部清償或有其他特別情節為釋明為由，駁回其
    假扣押之聲請，核有違誤。抗告意旨指摘原裁定不當，求予
    廢棄，為有理由。爰由本院廢棄原裁定，更為裁定如主文第
    二項所示。
二、依民事訴訟法第526 條第2 項、第527 條、第492 條、第95
    條、第85條第2 項，裁定如主文。
中    華    民    國    98    年    6     月    24    日
                            民事第六庭
                                審判長法官  許明進
                                法      官  徐文祥
                                法      官  李炫德
以上正本證明與原本無異。
本件不得再抗告。
中    華    民    國    98    年    6     月    25    日
                                書  記  官  盧雅婷


司法院資訊處製作；財團法人民間司法改革基金會備份。
